臺灣彰化地方法院刑事判決　　　　　　 94年度訴字第1346號
公　訴　人　臺灣彰化地方法院檢察署檢察官
被　　　告　甲○○
上列被告因違反毒品危害防制條例案件，經檢察官提起公訴（94
年度毒偵字第3683號），於本院準備程序中，被告就被訴事實為
有罪之陳述，經裁定改行簡式審判程序，本院判決如下：
    主  文
甲○○連續施用第一級毒品，處有期徒刑拾月。扣案之海洛因壹
包（毛重零點參公克）沒收銷燬之。
    事  實
一、甲○○前於民國（下同）89年間因施用毒品案件，經本院裁
    定送臺灣彰化看守所附設勒戒處所施以觀察、勒戒後，因認
    有繼續施用毒品之傾向，再經本院以89年度毒聲字第5015號
    令入戒治處所施以強制戒治，並自89年11月13日起送臺灣雲
    林戒治所執行強制戒治，屆滿3月後，其成效經評定為合格
    ，無繼續戒治之必要，嗣經本院以90年度毒聲字第1158號裁
    定停止戒治，所餘戒治期間，付保護管束，於90年4月13日
    起執行保護管束，至90年10月19日交付保護管束期滿，並由
    臺灣彰化地方法院檢察署檢察官於90年11月9日，以90年度
    戒毒偵字第1593、1594號為不起訴處分確定。復因施用第一
    、二級毒品案件，經本院於94年1月31日，以93年度訴字第
    1298號判處有期徒刑7月、4月，應執行有期徒刑10月，上訴
    至臺灣高等法院臺中分院後，嗣經該院於94年6月27日，以
    94年度上訴字第635號判處有期徒刑8月、5月，應執行有期
    徒刑11月確定在案。詎仍不知戒除毒癮，復基於施用第一級
    毒品海洛因之概括犯意，於94年7月2日19時許起至同年月23
    日止，在其位於彰化縣社頭鄉○○村○○路○段529號之住所
    等處，以將海洛因摻水並混入葡萄糖以注射針筒注射之方式
    ，約一星期一次，連續施用第一級毒品海洛因多次。嗣為警
    於94年7月25日18時30分許，在彰化縣社頭鄉○○村○○路○
    段541巷7號前查獲，並扣得第一級毒品海洛因1包（毛重約0
    .3 公克）。
二、案經彰化縣警察局員林分局報請臺灣彰化地方法院檢察署檢
    察官偵查起訴。
    理  由
一、按除被告所犯為死刑、無期徒刑、最輕本刑為3年以上有期
    徒刑之罪或高等法院管轄第1審案件者外，於前條第1項程序
    進行中，被告先就被訴事實為有罪之陳述時，審判長得告知
    被告簡式審判程序之旨，並聽取當事人、代理人、辯護人及
    輔佐人之意見後，裁定進行簡式審判程序；除簡式審判程序
    及簡易程序案件外，第1審應行合議審判，刑事訴訟法第273
    條之1第1項、第284條之1分別定有明文。本件被告甲○○所
    涉係死刑、無期徒刑、最輕本刑為3年以上有期徒刑之罪或
    高等法院管轄第1審案件以外之罪，並於本院行準備程序時
    就被訴事實為有罪之陳述，本院合議庭依前揭規定，經評議
    結果，裁定改由受命法官獨任行簡式審判程序，先予敘明。
二、上開事實，業據被告甲○○於本院準備程序及審理時均坦承
    不諱，且被告於94年7月25日下午7時40分許獲案後，經警採
    集其尿液送驗結果，確呈嗎啡陽性反應，有委託檢驗尿液代
    號與真實姓名對照認證單及彰化縣衛生局94年8月8日煙檢字
    第943267號煙毒尿液檢驗成績書各1件附卷可稽，又扣案之
    白粉1包，確含海洛因成份（毛重0.3公克），亦有彰化縣警
    察局員林分局毒品初步檢驗報告單1紙在卷可參，足徵被告
    之自白與事實相符，堪以採信。再者，被告前因施用毒品案
    件，經本院裁定送觀察、勒戒後，認有繼續施用毒品之傾向
    ，再送強制戒治，嗣因其執行成效經評定為合格，由本院裁
    定停止戒治付保護管束，至90年10月19日交付保護管束期滿
    ，視為強制戒治執行完畢乙情，亦有臺灣高等法院被告前案
    紀錄表及在監在押紀錄表等件附卷可按。被告於強制戒治執
    行完畢釋放後，5年內再犯毒品危害防制條例第10條第1項之
    罪，本件事證明確，被告上開犯行洵堪認定，應依法論科。
三、核被告甲○○所為，係犯毒品危害防制條例第10條第1項之
    施用第一級毒品罪。被告為施用第一級毒品海洛因而持有第
    一級毒品之低度行為，應為施用之高度行為所吸收，不另論
    罪。又被告先後多次施用第一級毒品海洛因之犯行，時間緊
    接，觸犯構成要件相同之罪名，顯係基於概括犯意為之，應
    依刑法第56條連續犯規定論以一罪，並加重其刑。爰審酌被
    告前有毒品前科，且歷經強制戒治處遇措施，均未能知所收
    斂而遠離毒害，戒毒意志尚非堅定，惟念及被告於犯罪後尚
    能坦承犯行，暨其犯罪之動機、目的、手段、施用毒品之期
    間、次數等一切情狀，量處如主文所示之刑，以示懲儆。扣
    案之海洛因1包（毛重0.3公克），係查獲之毒品，應依毒品
    危害防制條例第18條第1項前段之規定宣告沒收並銷燬之。
據上論斷，應依刑事訴訟法第273條之1第1項、第299條第1項前
段，毒品危害防制條例第10條第1項、第18條第1項前段，刑法第
11條前段、第56條，判決如主文。
本案經檢察官何蕙君到庭執行職務。
中　　華　　民　　國　　94　　年　　8 　　月　　30　　日
                臺灣彰化地方法院刑事第二庭
                                法  官  黃齡玉
以上正本證明與原本無異。
如不服本判決，應於判決送達後10日內向本院提出上訴狀 (須附
繕本)。
中　　華　　民　　國　　94　　年　　8 　　月　　30　　日
                                書記官  施嘉玫
附錄法條毒品危害防制條例第10條第1項：
施用第一級毒品者，處六月以上五年以下有期徒刑。
